【裁判字號】    89,易,49
【裁判日期】    890131
【裁判案由】    毒品危害防制條例
【裁判全文】
臺灣士林地方法院刑事判決                            八十九年度易字第四九號
    公  訴  人  臺灣士林地方法院檢察署檢察官
    被      告  甲○○
右列被告因施用毒品案件，經檢察官提起公訴（八十八年度毒偵字第一七四號、八十
八年度毒偵字第一○七九號、八十八年度毒偵字第一○一四號），本院判決如左：
    主  文
甲○○連續施用第二級毒品，累犯，處有期徒刑捌月。
扣案之第二級毒品安非他命參包（淨重肆點肆公克、壹公克、毛重參點貳公克）、塑
膠製吸食器壹個、燈泡製吸食器壹具均沒收，其中扣案之第二級毒品安非他命參包（
淨重肆點肆公克、壹公克、毛重參點貳公克）並銷燬之。
    事  實
一、甲○○前於民國八十四年間曾因違反麻醉藥品管理條例案件，經法院判處有期徒
    刑五月，如易科罰金以參佰元折算壹日確定，並於八十六年四月二十二日易科罰
    金執行完畢。又於八十八年二月間至同年六月二十三日止，因施用第二級毒品案
    件，經本院以八十八年度毒聲字第一二二二號裁定送觀察、勒戒後，認無繼續施
    用毒品之傾向，經臺灣士林地方法院檢察署檢察官於八十八年七月十六日以八十
    八年度偵字第六四七○、六八六○號為不起訴處分確定，猶不知悛悔，復基於概
    括之犯意，自八十八年八月九日十二時採尿向前回溯四日內某日起（不含被警查
    獲後）至同年十一月十三日止，連續多次於臺北縣汐止市○○街四十八號三樓施
    用第二級毒品安非他命（以下簡稱安非他命），而分別於同年八月九日上午十時
    四十分在台北縣汐止市○○○路○段一二六巷十三弄五號二樓，為警查獲甲○○
    與友人高銘通（另行偵辦）施用安非他命，並扣得安非他命一包（淨重四點四公
    克）及甲○○所有之塑膠製吸食器一個、高銘通所有之塑膠製吸食器一個；復於
    同年十一月六日下午十一時許，於臺北縣汐止市○○街四十八號三樓甲○○褲袋
    查獲安非他命一包（毛重三點二公克）；復於同年十一月十五日下午六時三十分
    為警於臺北縣汐止市○○街四十八號三樓查獲甲○○所有之安非他命一包（淨重
    一公克）、燈泡製吸食器一個。嗣經本院以八十八年度毒聲字第一七三０號裁定
    送觀察、勒戒後，有繼續施用毒品傾向。
二、案經臺北市政府警察局松山分局、中山分局及臺北縣警察局汐止分局報告臺灣士
    林地方法院檢察署檢察官偵查起訴。
    理  由
一、訊之被告甲○○對於右揭事實坦承不諱，且案發後採被告尿液經送驗結果，呈安
    非他命之陽性反應，有臺北市立療養院八十八年八月十一日、同年十一月二十二
    日煙毒尿液檢驗報告書影本附卷可稽，且被告先後經查獲之三包顆粒（淨重四點
    四公克、毛重三點二公克、淨重一公克），經鑑驗結果呈安非他命之陽性反應，
    有毒品檢驗報告書、台北市政府警察局中山分局查獲涉嫌毒品危害防制條例毒品
    初步鑑驗報告單、台北縣警察局汐止分局查獲涉嫌毒品危害防制條例毒品初步鑑
    驗報告單三紙在卷可稽，此外復有被告所有供施用安非他命所用之燈泡製吸食器
    一個、塑膠製吸食器一個扣案可稽，被告雖辯稱警員於八十八年八月九日查獲之
    吸食器非其所有，惟查被告於警訊時已供明塑膠製吸食器一組為其所有，核與同
    被查獲之高銘通於警訊時之陳述相符，是被告供稱該次查獲之塑膠製吸食器一個
    非其所有，尚不足採。又查被告前因施用毒品案件送觀察、勒戒結果，認無繼續
    施用毒品之傾向，而經臺灣士林地方法院檢察署檢察官於八十八年七月十六日以
    八十八年度偵字第六四七○、六八六○號為不起訴處分確定，有該不起訴處分書
    附卷足憑，是被告於五年內再犯毒品危害防制條例第十條第二項之罪，其經裁定
    送觀察、勒戒，認有繼續施用毒品傾向，有臺灣士林看守所之「有無繼續施用毒
    品傾向證明書」，認被告「堅決否認使用，但尿檢為陽性，且八十八年六月甫被
    該所勒戒出所，缺乏悔意，而認仍有繼續施用毒品傾向」之證明書一紙附卷可稽
    ，是本件事證明確，被告犯行洵勘認定，應依法論科。
二、核被告所為係犯毒品危害防制條例第十條第二項之施用第二級毒品罪，其施用安
    非他命前後持有安非他命之低度行為，應為施用第二級毒品之高度行為所吸收，
    不另論罪。被告先後多次施用第二級毒品安非他命之行為，時間緊接，犯罪構成
    要件相同，顯係基於概括犯意所為，應依連續犯之規定論以一罪論，並依刑法第
    五十六條之規定加重其刑。另查，被告於八十四年間曾因違反麻醉藥品管理條例
    案件，經法院判處有期徒刑五月，如易科罰金以三佰元折算一日確定，甫於八十
    六年四月二十二日易科罰金執行完畢，此有被告之刑案資料查註紀錄表在卷可按
    ，被告於受有期徒刑之執行完畢後，五年內再犯本件有期徒刑以上之罪，為累犯
    ，依刑法第四十七條之規定遞加重其刑。爰審酌被告犯罪之動機、次數暨犯後坦
    承犯行，態度尚稱良好等一切情狀，量處如主文所示之刑。
三、扣案之第二級毒品安非他命三包分別為淨重四點四公克、一公克及毛重三點二公
    克，不問是否屬於被告所有，應依毒品危害防制條例第十八條第一項前段之規定
    沒收銷燬之。至另扣案之塑膠製吸食器一個、燈泡製吸食器一個，俱為被告所有
    ，供犯罪所用之物，爰依刑法第三十八條第一項第二款之規定，併予宣告沒收。
四、據上論斷，應依刑事訴訟法第二百九十九條第一項前段、毒品危害防制條例第十
    條第二項、第十八條第一項前段，刑法第十一條、第五十六條、第四十七條、第
    三十八條第一項第二款，判決如主文。
本案經檢察官徐文豪到庭執行職務。
中      華      民      國      八十九    年      一    月    三十一    日
                                臺灣士林地方法院刑事第四庭
                                        法  官  杜  惠  錦
右正本證明與原本無異。
如不服本判決，應於判決送達後十日內，向本院提出上訴狀。
                                        書記官  劉  育  妃
中      華      民      國      八十九  年       二       月    十四    日
附錄本案論罪科刑法條全文
毒品危害防治條例第十條第二項
施用第二級毒品者，處三年以下有期徒刑。


司法院資訊處製作；財團法人民間司法改革基金會備份。
